臺灣臺中地方法院刑事判決　　　　　　　94年度訴字第3476號
公　訴　人　臺灣臺中地方法院檢察署檢察官
被　　　告　戊○○
　　　　　　丁○○
　　　　　　　　　　（現因另案於臺灣臺中監獄執行中）
上列被告等因搶奪等案件，經檢察官提起公訴（九十四年度偵字
第一三五九三、一四二二三、一五七三一號），被告於準備程序
中為認罪之陳述，經本院合議庭裁定由受命法官獨任改行簡式審
判程序審理，判決如下：
    主    文
戊○○連續意圖為自己不法之所有，而搶奪他人之動產，累犯，
處有期徒刑壹年肆月。
丁○○共同連續竊盜，累犯，處有期徒刑拾月。
    犯罪事實
一、戊○○前於民國九十一年間，因竊盜罪，經本院於九十一年
    十月二十八日以九十一年度中簡字第一七二四號判處有期徒
    刑三月，如易科罰金，以三百元折算一日，緩刑三年確定；
    又於九十二年間，因搶奪罪，經本院於九十二年八月六日以
    九十二年度訴字第一五一三號判處有期徒刑八月確定；再於
    九十二年間，因搶奪罪，經本院於九十二年十月二十七日以
    九十二年度訴字第二二八三號判處有期徒刑十月確定；而前
    開緩刑，亦經本院於九十二年十二月十二日以九十二年度撤
    緩字第一六八號裁定撤銷；另前開因搶奪罪，被判處有期徒
    刑八月、十月部分，經本院於九十三年二月二十七日以九十
    三年度聲字第四四三號裁定，合併定其應執行有期徒刑一年
    五月；戊○○於九十二年十二月五日入監接續執行前開有期
    徒刑三月、一年五月之刑期，於九十四年四月十一日縮短刑
    期執行完畢。戊○○猶不知悔改，因缺錢購買毒品，竟起意
    行搶落單女子財物，以應付個人之金錢需求，遂基於行搶他
    人財物之概括犯意，意圖為自己不法之所有，(一)先於九十四
    年五月十九日八時許，在臺中縣大里市○○街三三三號立新
    國小前，騎乘機車，趁辛○○未及防備之際，徒手搶奪辛○○所有之黃色皮包一只（內有現金新臺幣〈下同〉二千元、
    金融卡一張、國民身分證一張、印章一枚、行動電話一支等
    財物）得手；(二)又於九十四年五月三十一日十八時許，在臺
    中縣大里市○○路二八號，騎乘機車，趁丙○不及防備之際
    ，徒手搶奪丙○所有之皮包一只（內有現金一萬元、健保卡
    一張、提款卡一張等財物）得手；(三)復於九十四年六月十五
    日十八時十五分許，在臺中市○○區○○路一段一三八巷三
    五號，騎乘機車，趁乙○○未及防備之際，徒手搶奪乙○○
    所有之皮包一只（內有現金二千元、金融卡一張、健保卡一
    張、行動電話一支等財物）得手；(四)再於九十四年七月三十
    一日十二時零五分許，在臺中縣太平市○○○街口，騎乘機
    車，趁庚○○未及防備之際，徒手搶奪庚○○所有之小皮包
    一只（內有現金一千多元、行車執照一張、健保卡一張等財
    物）得手；戊○○於搶奪前開財物得手後，即將證件、金融
    卡、提款卡及皮包等財物隨手丟棄，行動電話則持往臺中市
    干城車站附近之跳蚤市場販售予黃明德，變賣所得及行搶所
    得之現金，均作為購買毒品使用，業已花用殆盡。
二、丁○○前於九十年間，因施用毒品案件，經本院於九十年十
    一月十二日以九十年度訴字第二四一八號判處有期徒刑一年
    、六月，應執行有期徒刑一年五月確定，於九十一年八月三
    十一日入監執行，於九十二年十一月六日縮短刑期假釋出監
    並付保護管束，於九十二年十二月三十一日保護管束期滿未
    經撤銷以有期徒刑執行完畢論。丁○○猶不知悔改，竟基於
    行竊他人財物之概括犯意，意圖為自己不法之所有，(一)先於
    九十四年八月六日十四時許，與其有共同行竊他人財物犯意
    聯絡之陳耀欣，由丁○○駕駛其所承租車牌號碼2K—8452
    號自用小貨車搭載陳耀欣，前往臺中縣太平市○○路○段三
    二二巷五二弄，擅自侵入屬於陸軍第十軍團五八砲指部所管
    領現無人居住之「慈光七村」建築物內，共同行竊鋁門窗之
    鋁條七十八條（重約一一七公斤），得手後未及離去，即為
    警當場查獲，並在丁○○所承租之前開自用小貨車上扣得行
    竊所得之前開鋁條七十八條（業已發還）；(二)又於九十四年
    八月十六日十七時許，與其有共同行竊他人財物犯意聯絡之
    己○○，由丁○○騎乘機車搭載己○○，前往臺中縣太平市
    中山巷九弄一號，擅自侵入屬於聯合後勤司令部第五地區支
    援指揮部所管領現無人居住之「慈光二村」建築物內，由己○○把風，丁○○負責下手行竊鋁門窗之鋁條十六條（重約
    十公斤），得手後未及離去，即當場為警查獲，並扣得行竊
    所得之前開鋁條十六條（業已發還）；(三)再於九十四年八月
    二十九日二十時三十分許，丁○○獨自步行至臺中縣太平市
    ○○路六三九巷十一號前，見甲○○所使用、登記其父丁三
    應所有、車牌號碼MMC—428號、引擎號碼GY6D0-000000、光
    陽廠牌、1994年份、124.㏄、黑色重型機車一輛之鑰匙未拔
    除，認為有機可趁，乃以該鑰匙發動引擎之方式，行竊該重
    型機車得手。嗣於九十四年九月二日十六時許，丁○○騎乘
    已將車牌拆卸之前開黑色重型機車搭載戊○○，行經臺中縣
    北屯區○○路與北屯路口之際，為警查獲，因而循線獲悉上
    情。
三、案經臺中市警察局第五分局、臺中縣警察局霧峰分局報告臺
    灣臺中地方法院檢察署檢察官偵查起訴。
    理    由
壹、被告戊○○搶奪部分：
一、訊據被告戊○○，對於上揭時地，騎乘機車，徒手搶奪被害
    人辛○○、丙○、乙○○、庚○○所有之財物得手等情，業
    於本院中坦認屬實，核與被害人辛○○（參照九十四年度偵
    字第一四二二三號偵查卷第六四頁）、丙○（參照九十四年
    度偵字第一四二二三號偵查卷第一一六至一一七頁）、乙○○（參照九十四年度偵字第一四二二三號偵查卷第八四頁）
    、庚○○（參照九十四年度偵字第一四二二三號偵查卷第九
    六至九七頁）於偵查中之指述情節及證人黃明德於警詢中之
    陳述內容（參照警卷所附九十四年九月九日調查筆錄）相符
    ，並有現場照片六張在卷可稽，被告戊○○自白供述與現有
    事證相符，應堪置信。本件事證已臻明確，被告戊○○犯行
    ，洵堪認定。
二、被告戊○○基於搶奪他人財物之概括犯意，意圖為自己不法
    之所有，趁被害人辛○○、丙○、乙○○、庚○○不及防備
    之際，徒手搶奪被害人辛○○、丙○、乙○○、庚○○所有
    之財物得手，核其所為，係犯刑法第三百二十五條第一項之
    搶奪罪。被告戊○○所犯前開四次搶奪犯行，其時間緊接，
    手段同一，所觸犯犯罪構成要件相同之罪名，顯係基於概括
    犯意而反覆為之，為連續犯之裁判上一罪關係，應依刑法第
    五十六條之規定，論以一罪，並加重其刑。末查：被告戊○○前於九十一年間，因竊盜罪，經本院於九十一年十月二十
    八日以九十一年度中簡字第一七二四號判處有期徒刑三月，
    如易科罰金，以三百元折算一日，緩刑三年確定；又於九十
    二年間，因搶奪罪，經本院於九十二年八月六日以九十二年
    度訴字第一五一三號判處有期徒刑八月確定；再於九十二年
    間，因搶奪罪，經本院於九十二年十月二十七日以九十二年
    度訴字第二二八三號判處有期徒刑十月確定；而前開緩刑，
    亦經本院於九十二年十二月十二日以九十二年度撤緩字第一
    六八號裁定撤銷；另前開因搶奪罪，被判處有期徒刑八月、
    十月部分，經本院於九十三年二月二十七日以九十三年度聲
    字第四四三號裁定，合併定其應執行有期徒刑一年五月；戊○○於九十二年十二月五日入監接續執行前開有期徒刑三月
    、一年五月之刑期，於九十四年四月十一日縮短刑期執行完
    畢，此有臺灣高等法院被告前案紀錄表一份在卷足按，被告
    戊○○前受有期徒刑之執行完畢後，五年以內再犯本件有期
    徒刑以上之罪，為累犯，應依刑法第四十七條之規定，遞加
    重其刑。爰審酌被告戊○○於前案執行完畢出監後，因心情
    不好，缺錢購買毒品施用，不思循正途取支應個人所需，竟
    起意行搶落單女子財物，獲取不法利益，造成被害人身體、
    心理之傷害及財產之損失，被告戊○○先後四次搶奪犯行，
    搶得現金約一萬五千元左右，獲得之利益雖非鉅資，然搶奪
    之行為，危害社會治安，敗壞社會風氣，已屬可議，被告戊○○又係針對弱勢之獨行女子下手行搶，更值非議，惟被告
    戊○○犯罪後，業已坦承全部犯行，表明悔意，犯後態度良
    好，認為尚無諭知強制工作之必要，本院斟酌公訴人具體求
    處有期徒刑一年六月等一切情狀，量處如主文所示之刑，以
    示懲儆。
貳、被告丁○○竊盜部分：
一、訊據被告丁○○，對於上揭時地，先後與共同被告陳耀欣、
    及被告己○○共同行竊被害人陸軍第十軍團五八砲指部、聯
    合後勤司令部第五地區支援指揮部所管領現無人居住之建築
    物內之鋁條得手，及行竊被害人甲○○所有之前開重型機車
    得手等情，業經於本院中坦認屬實，核與共同被告陳耀欣於
    警詢中之供述內容（參照警卷所附九十四年八月六日調查筆
    錄）、被告己○○於偵查中之供述內容（參照九十四年度偵
    字第一三五九三號偵查卷第二二、二三頁）及被害人許揮煙
    （代表陸軍第十軍團五八砲指部，參照警卷所附九十四年八
    月六日調查筆錄）、洪竣銘（代表聯合後勤司令部第五地區
    支援指揮部，參照警卷第十五至十六頁）於警詢中之指述情
    節、被害人甲○○於偵查中之指述情節（參照九十四年度偵
    字第一四二二三號偵查卷第五七頁）相符，並有被害人許揮
    煙、洪竣銘領回失竊鋁條之贓物認領保管單各一份、查獲現
    場照片十三張、查獲現場位置圖三份、被害人甲○○領回失
    竊機車之贓證物保管收據一份、車輛車牌失竊作業—查獲車
    輛認可資料一份、車輛竊盜、車牌失竊資料個別查詢報表—
    查詢車輛認可資料一份、報案資料一份在卷可稽，被告丁○○自白供述與現有事證相符，應堪置信。本件事證已臻明確
    ，被告丁○○犯行，洵堪認定。
二、被告丁○○基於行竊他人財物之概括犯意，意圖為自己不法
    之所有，分別與共同被告陳耀欣共同行竊取被害人陸軍第十
    軍團五八砲指所管領建築物鋁門窗之鋁條及與被告己○○共
    同行竊被害人聯合後勤司令部第五地區支援指揮部所管領之
    建築物鋁門窗之鋁條得手，及單獨行竊被害人丁信光所使用
    之黑色重型機車得手，核其所為，係犯刑法第三百二十條第
    一項之竊盜罪。被告與共同被告陳耀欣及被告己○○間，分
    別具有共同之犯意聯絡及行為分擔，均為共同正犯。又被告
    先後三次行竊他人之財物，其時間緊接，手段同一，所觸犯
    犯罪構成要件相同之罪名，顯係基於概括犯意而為之，為連
    續犯之裁判上一罪關係，應依刑法第五十六條之規定，從一
    重之共同竊盜罪處斷，並加重其刑。末查：被告丁○○前於
    九十年間，因施用毒品案件，經本院於九十年十一月十二日
    以九十年度訴字第二四一八號判處有期徒刑一年、六月，應
    執行有期徒刑一年五月確定，於九十一年八月三十一日入監
    執行，於九十二年十一月六日縮短刑期假釋出監並付保護管
    束，於九十二年十二月三十一日保護管束期滿未經撤銷以有
    期徒刑執行完畢論，此有臺灣高等法院被告前案紀錄表一份
    在卷可稽，被告丁○○前受有期徒刑之執行完畢後，五年以
    內再犯本件有期徒刑以上之罪，為累犯，應依刑法第四十七
    條之規定，遞加重其刑。爰審酌被告丁○○為貪圖不法利益
    ，先後三次行竊他人之財物，造成被害人之財產損害，而行
    竊之重型機車車牌亦經被告丁○○拆卸不知去向，增添被害
    人之使用困擾及額外請領牌照之費用，惟因被告丁○○行竊
    缺乏管理之眷村建築物鋁門窗之鋁條，變賣價值不高，且行
    竊數量亦非鉅，可以獲取之利益有限，且被告丁○○於本院
    中業經坦承全部犯行，犯後態度良好，犯罪手段亦屬平和等
    一切情狀，認為公訴人具體求處有期徒刑一年稍嫌過重，乃
    量處如主文所示之刑，以示懲儆。
三、至於扣案之現金三百元，係屬於被告丁○○所有之物，惟並
    無任何證據足以認定係因行竊所得之物，自無從諭知沒收，
    併此敘明。
據上論斷，應依刑事訴訟法第二百七十三條之一第一項、第二百
九十九條第一項前段，刑法第二十八條、第五十六條、第三百二
十條第一項、第三百二十五條第一項、第四十七條，罰金罰鍰提
高標準條例第一條前段，判決如主文。
中　　華　　民　　國　　94　　年　　11　　月　　29　　日
                  刑事第五庭    法  官  巫淑芳
上開正本證明與原本無異。
如不服本判決，應於送達後十日內向本院提出上訴狀（須附繕
本），上訴於臺灣高等法院臺中分院。
                                書記官  王麗麗
中　　華　　民　　國　　94　　年　　11　　月　　29　　日
附錄論罪科刑法條：
刑法第325條：
意圖為自己或第三人不法之所有，而搶奪他人之動產者，處六月
以上五年以下有期徒刑。
因而致人於死者，處無期徒刑或七年以上有期徒刑，致重傷者，
處三年以上十年以下有期徒刑。
第一項之未遂犯罰之。
刑法第320條：
意圖為自己或第三人不法之所有，而竊取他人之動產者，為竊盜
罪，處五年以下有期徒刑、拘役或五百元以下罰金。
意圖為自己或第三人不法之利益，而竊佔他人之不動產者，依前
項之規定處斷。
前二項之未遂犯罰之。
